src/fst/morphology/affixes/nv_and_vn.lexc
LEXICON XIiPX2_nominalizers
+LLAATAA+Der/vn+Sem/Time:^T%>llaataa part ; !PL 20180223
+NIAQ+Der/vn:%>niaq Z1Zmorf ;
+NIARIUTAA+Der/vn+Sem/Time:%>niariutaa part ; !PL 20180223
+NIUTAA+Der/vn+Sem/Time:%>niutaa part ; !PL 20180223
+NIKUQ@U.Num.Pl@+Der/vn:%>nikoq@U.Num.Pl@ Z1Zmorf ;
+NIQ+Der/vn+N+Abs+Sg+Gram/Comp@U.aa.OFF@:@U.aa.OFF@%>neq K ;
@C.Num@+NIQ+Der/vn:@C.Num@%>neq Z2Zmorf ;
@U.Num.Pl@+NIRPAAQ+Der/vn:@U.Num.Pl@%>nerpaaq Z1Zmorf ;
+NIRPAAQ+Der/vn+U+Der/nv:%>nerpaa IV_voq ; !NB undtagelsesvist medtaget paa dette sted for at faa baade nerpaavoq og nerpaajuvoq
+NIRPAAQ+Der/vn+U+Der/nv:%>nerpaaju IV_voq ; !NB undtagelsesvist medtaget paa dette sted for at faa baade nerpaavoq og nerpaajuvoq
+NIRPAAQ+Der/vn+PAAQ@U.Num.Pl@+Der/vn:%>nerpaarpaaq@U.Num.Pl@ Z1Zmorf ;
+NIRPAAQ+Der/vn+PAAQ+Der/nn+U+Der/nv:%>nerpaarpaa IV_voq ; !NB undtagelsesvist medtaget paa dette sted for at faa baade nerpaavoq og nerpaajuvoq
+NIRPAAQ+Der/vn+PAAQ+Der/nn+U+Der/nv:%>nerpaarpaaju IV_voq ; !NB undtagelsesvist medtaget paa dette sted for at faa baade nerpaavoq og nerpaajuvoq
+NIRSAQ@U.Num.Pl@+Der/vn:%>nersaq@U.Num.Pl@ Z1Zmorf ;
+NIUTE+Der/vn:%>niut tptmorf ;
+NNGUARSI:^T%>nnguarsi  oqq ;
@P.giitnn.ON@+QATE+Der/vn:@P.giitnn.ON@^T%>qat tptmorf ;
+RLAAQ@U.Num.Pl@+Der/vn:^T%>rlaaq@U.Num.Pl@ Z1Zmorf ;
+SSUSIQ+Der/vn:^T%>ssuseq SEQgemin ;
+TAR+Der/vv+UTE+Der/vn@U.usaar.OFF@@U.utenn.OFF@@U.utevn.ON@:@U.usaar.OFF@@U.utenn.OFF@@U.utevn.ON@%>taat tptmorf ;
+TAR+Der/vv+UTE+Der/vn@U.usaar.OFF@@U.utenn.OFF@@U.utevn.ON@:@U.usaar.OFF@@U.utenn.OFF@@U.utevn.ON@%>saat tptmorf ;
+TARIAQ+Der/vn:%>sariaq Z1_ssZmorf ;
@C.Num@+TUQ+Der/vn:@C.Num@%>toq Z1Zmorf ;
@C.Num@+TUQ+Der/vn:@C.Num@%>soq Z1Zmorf ;
+USIQ+Der/vn@U.usiq.ON@:@U.usiq.ON@^T%>useq SEQgemin ;
+VALLAAQ+Der/vn:%>pallaaq Z1Zmorf ;
@C.Num@+VIK+Der/vn:@C.Num@%>fik Z2_Zmorf ;

LEXICON XItsX2_nominalizers
+LLAATAA+Der/vn+Sem/Time:^T%>llaataa part ; !PL 20180223
+NIAQ+Der/vn:%>niaq Z1Zmorf ;
+NIARIUTAA+Der/vn+Sem/Time:%>niariutaa part ; !PL 20180223
+NIUTAA+Der/vn+Sem/Time:%>niutaa part ; !PL 20180223
+NIKUQ+Der/vn:%>nikoq Z1Zmorf ;
+NIQ+Der/vn+N+Abs+Sg+Gram/Comp@U.aa.OFF@:@U.aa.OFF@%>neq K ;
@C.Num@+NIQ+Der/vn:@C.Num@%>neq Z2Zmorf ;
+NIRPAAQ+Der/vn:%>nerpaaq Z1Zmorf ;
+NIRPAAQ+Der/vn+U+Der/nv:%>nerpaa IV_voq ; !NB undtagelsesvist medtaget paa dette sted for at faa baade nerpaavoq og nerpaajuvoq
+NIRPAAQ+Der/vn+U+Der/nv:%>nerpaaju IV_voq ; !NB undtagelsesvist medtaget paa dette sted for at faa baade nerpaavoq og nerpaajuvoq
+NIRPAAQ+Der/vn+PAAQ+Der/nn:%>nerpaarpaaq Z1Zmorf ;
+NIRPAAQ+Der/vn+PAAQ+Der/nn+U+Der/nv:%>nerpaarpaa IV_voq ; !NB undtagelsesvist medtaget paa dette sted for at faa baade nerpaavoq og nerpaajuvoq
+NIRPAAQ+Der/vn+PAAQ+Der/nn+U+Der/nv:%>nerpaarpaaju IV_voq ; !NB undtagelsesvist medtaget paa dette sted for at faa baade nerpaavoq og nerpaajuvoq
+NIRSAQ+Der/vn:%>nersaq Z1Zmorf ;
+NIUTE+Der/vn:%>niut tptmorf ;
+NNGUARSI:^T%>nnguarsi  oqq ;
@P.giitnn.ON@+QATE+Der/vn:@P.giitnn.ON@^T%>qat tptmorf ;
+RLAAQ+Der/vn:^T%>rlaaq rlaaq_vn ; ! Z1Zmorf
+SSUSIQ+Der/vn:^T%>ssuseq SEQgemin ;
+TAR+Der/vv+UTE+Der/vn@U.usaar.OFF@@U.utenn.OFF@@U.utevn.ON@:@U.usaar.OFF@@U.utenn.OFF@@U.utevn.ON@%>taat tptmorf ;
@C.Num@+TUQ+Der/vn:@C.Num@^T%>tsoq Z1Zmorf ;
@C.Num@+TUQ+Der/vn+Orth/Alt+Use/-Spell:@C.Num@%>toq Z1Zmorf ; !PL20230919 ex myntisunnittoq for myntisunnitsoq almindelig
+USIQ+Der/vn:^T%>useq SEQgemin ;
+VALLAAQ+Der/vn:%>pallaaq Z1Zmorf ; !liv 170421 til former som akikippallaaq
+VIK+Der/vn:%>fik Z2_Zmorf ;

LEXICON gallar_iv2_nominalizers
+NIAQ+Der/vn:%>niaq Z1Zmorf ;
+NIKUQ+Der/vn:%>nikoq Z1Zmorf ;
+NIQ+Der/vn+N+Abs+Sg+Gram/Comp@U.aa.OFF@:@U.aa.OFF@%>neq K ;
@C.Num@+NIQ+Der/vn:@C.Num@%>neq Z2Zmorf ;
+NIRPAAQ+Der/vn:%>nerpaaq Z1Zmorf ;
+NIRPAAQ+Der/vn+U+Der/nv:%>nerpaa IV_voq ; !NB undtagelsesvist medtaget paa dette sted for at faa baade nerpaavoq og nerpaajuvoq
+NIRPAAQ+Der/vn+U+Der/nv:%>nerpaaju IV_voq ; !NB undtagelsesvist medtaget paa dette sted for at faa baade nerpaavoq og nerpaajuvoq
+NIRPAAQ+Der/vn+PAAQ+Der/nn:%>nerpaarpaaq Z1Zmorf ;
+NIRPAAQ+Der/vn+PAAQ+Der/nn+U+Der/nv:%>nerpaarpaa IV_voq ; !NB undtagelsesvist medtaget paa dette sted for at faa baade nerpaavoq og nerpaajuvoq
+NIRPAAQ+Der/vn+PAAQ+Der/nn+U+Der/nv:%>nerpaarpaaju IV_voq ; !NB undtagelsesvist medtaget paa dette sted for at faa baade nerpaavoq og nerpaajuvoq
+NIRSAQ+Der/vn:%>nersaq Z1Zmorf ;
+NNGUARSI:^T%>nnguarsi  oqq ;
+QATE+Der/vn:^T%>qat tptmorf ;
+SSUSIQ+Der/vn:^T%>ssuseq SEQgemin ;
@C.Num@+TUQ+Der/vn:@C.Num@%>toq Z1Zmorf ;
+USIQ+Der/vn:^T%>useq SEQgemin ;
+VALLAAQ+Der/vn:%>pallaaq Z1Zmorf ;
+VIK+Der/vn:%>fik Z2_Zmorf ;

LEXICON flex_iv_ssa2_nominalizers
+GALUAQ+Der/vn:%>galuaq Z2aqZ ;
+NIAQ+Der/vn:%>niaq niaq_vn ; !Z1Zmorf
+NIKUQ+Der/vn:%>nikoq Z1Zmorf ;
+NIQ+Der/vn+N+Abs+Sg+Gram/Comp@U.aa.OFF@:@U.aa.OFF@%>neq K ;
@C.Num@+NIQ+Der/vn:@C.Num@%>neq Z2Zmorf ;
+NIUTE+Der/vn:%>niut tptmorf ;
@C.Num@+TUQ+Der/vn:@C.Num@%>soq Z1Zmorf ;
+USIQ+Der/vn:%>useq SEQgemin ;

LEXICON flex_iv_nngit2_nominalizers
+GALUAQ+Der/vn:%>kkaluaq Z2aqZ ;
+NIAQ+Der/vn:%>nniaq Z1Zmorf ;
+NIKUQ+Der/vn:%>nnikoq Z1Zmorf ;
+NIQ+Der/vn+N+Abs+Sg+Gram/Comp@U.aa.OFF@:@U.aa.OFF@%>nneq K ;
@C.Num@+NIQ+Der/vn:@C.Num@%>nneq niq_vn ; !Z2Zmorf
+NIRPAAQ+Der/vn:%>nnerpaaq Z1Zmorf ;
+NIRPAAQ+Der/vn+U+Der/nv:%>nnerpaa IV_voq ; !NB undtagelsesvist medtaget paa dette sted for at faa baade nerpaavoq og nerpaajuvoq
+NIRPAAQ+Der/vn+U+Der/nv:%>nnerpaaju IV_voq ; !NB undtagelsesvist medtaget paa dette sted for at faa baade nerpaavoq og nerpaajuvoq
+NIRPAAQ+Der/vn+PAAQ+Der/nn:%>nnerpaarpaaq Z1Zmorf ;
+NIRPAAQ+Der/vn+PAAQ+Der/nn+U+Der/nv:%>nnerpaarpaa IV_voq ; !NB undtagelsesvist medtaget paa dette sted for at faa baade nerpaavoq og nerpaajuvoq
+NIRPAAQ+Der/vn+PAAQ+Der/nn+U+Der/nv:%>nnerpaarpaaju IV_voq ; !NB undtagelsesvist medtaget paa dette sted for at faa baade nerpaavoq og nerpaajuvoq
+NIRSAQ+Der/vn:%>nnersaq Z1Zmorf ;
+NIUTE+Der/vn:%>nniut tptmorf ;
@P.giitnn.ON@+QATE+Der/vn:@P.giitnn.ON@%>qat tptmorf ;
+QQINNAAQ+Der/vn:%>qqinnaaq Z1Zmorf ; !liv 170329
+SSUSIQ+Der/vn:%>ssuseq SEQgemin ;
+TUQ@C.Num@+Der/vn:%>tsoq@C.Num@ Z1Zmorf ;
+USIQ+Der/vn:%>useq SEQgemin ;
+VALLAAQ+Der/vn:%>ppallaaq Z1Zmorf ; !PL20230109
+VIK+Der/vn:%>ffik Z2_Zmorf ;

LEXICON flex_iv_schwa2_nominalizers
+LLAATAA+Der/vn+Sem/Time:%>illaataa part ; !PL 20180223
+NIAQ+Der/vn@U.niaq.ON@:@U.niaq.ON@%>iniaq Z1Zmorf ;
+NIARIUTAA+Der/vn+Sem/Time:%>iniariutaa part ; !PL 20180223
+NIUTAA+Der/vn+Sem/Time:%>iniutaa part ; !PL 20180223
+NIKUQ+Der/vn:%>inikoq Z1Zmorf ;
@U.aa.OFF@@U.niq.ON@+NIQ+Der/vn+N+Abs+Sg+Gram/Comp:@U.aa.OFF@@U.niq.ON@%>ineq K ;
@U.niq.ON@@C.Num@+NIQ+Der/vn:@U.niq.ON@@C.Num@%>ineq Z2Zmorf ;
+NIRPAAQ+Der/vn:%>inerpaaq Z1Zmorf ;
+NIRPAAQ+Der/vn+U+Der/nv:%>inerpaa IV_voq ; !NB undtagelsesvist medtaget paa dette sted for at faa baade nerpaavoq og nerpaajuvoq
+NIRPAAQ+Der/vn+U+Der/nv:%>inerpaaju IV_voq ; !NB undtagelsesvist medtaget paa dette sted for at faa baade nerpaavoq og nerpaajuvoq
+NIRPAAQ+Der/vn+PAAQ+Der/nn:%>inerpaarpaaq Z1Zmorf ;
+NIRPAAQ+Der/vn+PAAQ+Der/nn+U+Der/nv:%>inerpaarpaa IV_voq ; !NB undtagelsesvist medtaget paa dette sted for at faa baade nerpaavoq og nerpaajuvoq
+NIRPAAQ+Der/vn+PAAQ+Der/nn+U+Der/nv:%>inerpaarpaaju IV_voq ; !NB undtagelsesvist medtaget paa dette sted for at faa baade nerpaavoq og nerpaajuvoq
+NIRSAQ+Der/vn:%>inersaq Z1Zmorf ;
+NIUTE+Der/vn:%>iniut tptmorf ;
+RLAAQ+Der/vn:%>erlaaq rlaaq_vn ; ! Z1Zmorf
+SSUSIQ@C.Num@+Der/vn:%>issuseq@C.Num@ SEQgemin ;
+TUQ@C.Num@+Der/vn:%>isoq@C.Num@ Z1Zmorf ;
+USIQ+Der/vn:%>iuseq SEQgemin ;
+VALLAAQ+Der/vn:%>ippallaaq Z1Zmorf ;
+VIK+Der/vn:%>iffik Z2_Zmorf ;

LEXICON flex_tv2_nominalizers
+LLAATAA+Der/vn+Sem/Time:^T%>llaataa part ; !PL 20180223
+NIARIUTAA+Der/vn+Sem/Time:%>niariutaa part ; !PL 20180223
+NIUTAA+Der/vn+Sem/Time:%>niutaa part ; !PL 20180223
+Gram/Pass+NIQ+Der/vn@U.Pass.ON@:@U.Pass.ON@%>neq niq_vn ; !Z2Zmorf !PL 20180320 simultan passivisering ved NIQ
+NIQ+Der/vn+N+Abs+Sg+Gram/Comp@U.aa.OFF@:@U.aa.OFF@%>neq K ;
@C.Num@@U.niq.ON@+Gram/Pass+NIQ+Der/vn:@C.Num@@U.niq.ON@%>neq tup_speciel ; !specialitet for at haandtere diatese ved NIQ
+PALUK+Der/vn:%>paluk Z2_Zmorf ;
+Gram/Pass+TUQ+Der/vn@U.Pass.ON@:@U.Pass.ON@%>toq tuq_vn ; !Z1Zmorf !PL 20180320 Alle dokumenterede former fundet var passive, altså ikke refl. Kræver yderligere check
+TARIAQ+Der/vn:%>tariaq Z1_ssZmorf ; !NN20250612 'meqquertarissat' Ilissi tassa nunassarsi
+TUSSAA+Der/vv:%>tussaa TV_vaa ;
@C.Num@+TUQ+Der/vn+N+Aeq+Sg:@C.Num@%>sutut K ; !til de særlige tut ippaa-former
@C.Num@+TUQ+Der/vn+N+Aeq+Sg:@C.Num@%>tutut K ; !til de særlige tut ippaa-former
@C.Num@+TUQ+Der/vn+N+Aeq+Sg+IP+Orth/Alt+Use/-Spell:@C.Num@%>tutut-ip flex-tv ; !til de særlige tut ippaa-former
@C.Num@+TUQ+Der/vn+N+Aeq+Sg+IP+Orth/Alt+Use/-Spell:@C.Num@%>sutut-ip flex-tv ; !til de særlige tut ippaa-former

LEXICON flex_tv2_ute_nominalizers
+LLAATAA+Der/vn+Sem/Time:^T%>llaataa part ; !PL 20180223
+NIARIUTAA+Der/vn+Sem/Time:%>niariutaa part ; !PL 20180223
+NIUTAA+Der/vn+Sem/Time:%>niutaa part ; !PL 20180223
@C.Num@+Gram/Pass+NIQ+Der/vn:@C.Num@%>neq niq_vn ; !Z2Zmorf !PL 20180320 simultan passivisering ved NIQ
+NIQ+Der/vn+N+Abs+Sg+Gram/Comp@U.aa.OFF@:@U.aa.OFF@%>neq K ;
@C.Num@+Gram/Pass+NIQ+Der/vn:@C.Num@%>neq tup_speciel ; !specialitet for at haandtere diatese ved NIQ
+PALUK+Der/vn:%>paluk Z2_Zmorf ;
+Gram/Pass+TUQ+Der/vn:%>toq Z1Zmorf ; !PL 20180320 Alle dokumenterede former fundet var passive, altså ikke refl. Kræver yderligere check
+TARIAQ+Der/vn:%>tariaq Z1Zmorf ;
+TUSSAA+Der/vv:%>tussaa TV_vaa ;
@C.Num@+TUQ+Der/vn+N+Aeq+Sg:@C.Num@%>sutut K ; !til de særlige tut ippaa-former
@C.Num@+TUQ+Der/vn+N+Aeq+Sg:@C.Num@%>tutut K ; !til de særlige tut ippaa-former
@C.Num@+TUQ+Der/vn+N+Aeq+Sg+IP+Orth/Alt+Use/-Spell:@C.Num@%>tutut-ip flex-tv ; !til de særlige tut ippaa-former
@C.Num@+TUQ+Der/vn+N+Aeq+Sg+IP+Orth/Alt+Use/-Spell:@C.Num@%>sutut-ip flex-tv ; !til de særlige tut ippaa-former

LEXICON gallar_tv_nominalizers
+NIQ+Der/vn+N+Abs+Sg+Gram/Comp@U.aa.OFF@:@U.aa.OFF@%>neq K ;
@C.Num@+NIQ+Der/vn:@C.Num@%>neq tup_speciel ; !specialitet for at haandtere diatese ved NIQ
@C.Num@+NIQ+Der/vn+SSAQ+Der/nn:@C.Num@%>nissaq tp_speciel ; !specialitet for at haandtere diatese ved NIQ=SSAQ
@C.Num@+NIQ+Der/vn+SSAQ+Der/nn+NNGUAQ+Der/nn:@C.Num@%>nissannguaq   Z1nnguaqZmorf ; 
+TAQ+Der/vn:^T%>gaq Z1_kaZmorf ; !PL 20170417 specialitet fordi ikke kan behandles normalt via gennemgansleksika
@C.Num@+TUQ+Der/vn:@C.Num@%>toq Z1Zmorf ;
+USIQ+Der/vn:^T%>useq SEQgemin ;
+VIK+Der/vn:%>fik Z2_Zmorf ;

LEXICON flex_tv_vaa2_nominalizers
+LLAATAA+Der/vn+Sem/Time:^T%>llaataa part ; !PL 20180223
+NIARIUTAA+Der/vn+Sem/Time:%>niariutaa part ; !PL 20180223
+NIUTAA+Der/vn+Sem/Time:%>niutaa part ; !PL 20180223
+NIKUQ+Der/vn:%>nikoq Z1Zmorf ;
+NIQ+Der/vn+N+Abs+Sg+Gram/Comp@U.aa.OFF@:@U.aa.OFF@%>neq K ;
+NIQ+Der/vn+Gram/TransverbNIQ:%>neq niq_vn ; !Z2Zmorf !Forsøg PL20210417
@C.Num@+Gram/Pass+NIQ+Der/vn:@C.Num@%>neq tup_speciel ; !specialitet for at haandtere diatese ved NIQ
@C.Num@+Gram/Pass+NIQ+Der/vn:@C.Num@%>neq niq_vn ; !Z2Zmorf !PL 20180327 simultan passivisering ved NIQ
@C.Num@+Gram/Pass+NIQ+Der/vn+SSAQ+Der/nn:@C.Num@%>nissaq tp_speciel ; !specialitet for at haandtere diatese ved NIQ=SSAQ
@C.Num@+Gram/Pass+NIQ+Der/vn+SSAQ+Der/nn+NNGUAQ+Der/nn:@C.Num@%>nissannguaq Z1nnguaqZmorf ; 
+NIRSAQ+Der/vn:%>nersaq Z1Zmorf ;
+PALUK+Der/vn:%>paluk Z2_Zmorf ;
+TARIAQ+Der/vn:%>sariaq Z1_ssZmorf ; !PL20210315 NY
@C.Num@+TUQ+Der/vn+N+Aeq+Sg:@C.Num@%>sutut K ; !til de særlige tut ippaa-former !tilføjet livm 20170505
@C.Num@+TUQ+Der/vn+N+Aeq+Sg+IP+Orth/Alt+Use/-Spell:@C.Num@%>sutut-ip flex-tv ; !til de særlige tut ippaa-former
